【裁判字號】    89,上訴,1494
【裁判日期】    890314
【裁判案由】    偽造文書等
【裁判全文】
台灣高等法院台中分院刑事判決                  八十九年度上訴字第一四九四號
    上  訴  人
    即  被  告  乙○○
右上訴人因贓物案件，不服台灣台中地方法院中華民國八十九年三月十四日第一審判
決（民國八十八年度訴字第二三三九號；起訴案號：八十八年度偵字第一九七五九號
），提起上訴，本院判決如左：
    主  文
上訴駁回。
    事  實
一、乙○○前曾犯贓物罪，經法院判處有期徒刑四月確定，並於民國（下同）八十二
    年八月二十一日執行完畢，猶不知悔改，又於八十七年二月間某日，在台北市○
    ○街路旁，明知姓名為「陳威任」之成年男子（年籍不詳），向其兜售之裕隆牌
    自用小客車一部（車身為吳傑名所有而失竊，但卻懸掛李福來所有而失竊之號碼
    ＯＴ－六九七九號車牌），未一併交付行車執照及其他車籍資料，亦未辦理過戶
    登記，明知係贓車，竟以新台幣（下同）十萬元之價格向「陳威任」購買該車，
    當場先行交付五萬元，並受領該車使用。
二、迨於同年五月三十日凌晨三時九分，乙○○駕駛右揭自用小客車，途經國道中山
    高速公路南下一二八公里處（位處苗栗縣頭屋鄉），為警查獲，並扣得該自用小
    客車一部（已發還失主吳傑名、李福來）。
三、案經吳傑名、李福來訴由內政部警政署國道公路警察局第二警察隊報請苗栗地方
    法院檢察署呈請台灣高等法院台中分院檢察署核轉台灣台中地方法院檢察署檢察
    官偵查起訴。
    理  由
一、就原判決關於行使偽造私文書部分，業據被告撤回上訴，合先敘明。
二、訊據被告對其於八十七年二月間，在台北市○○街路旁，向名為「陳威任」之成
    年男子，以十萬元之價格，先行交付五萬元，而購得車牌號碼ＢＩ－五六自
    用小客車一部，無行車執照、車籍資料，且尚未辦理過戶之事實，坦承不諱，惟
    否認知悉為贓物。惟查：
    (一)該車係告訴人吳傑名、李福來所遺失，業據其等於警訊中指訴綦詳，並有車籍
      作業系統－查詢認可資料、車輛竊盜－車牌失竊資料個別查詢報表各一張，及
      贓物認領保管收據一紙附卷可稽，足見該自用小客車係贓車無訛。
    (二)被告亦自承本件前開車輛並無行車執照及其他車籍資料，且未辦理過戶登記，
      則其竟予買受使用；再者，被告於八十七年五月上旬以十萬元買受，僅交付五
      萬元，迨自被查獲之同年五月三十日，已有十餘日，遲未有合法證照，且不知
      「陳威任」之年籍，顯與正常之買賣情形有違，足見被告於買受時知贓，其所
      辯不足為採，犯行堪以認定。
三、(一)核被告所為，係犯刑法第三百四十九條第二項故買贓物罪。(二)被告前曾犯贓物
    罪，經法院判處有期徒刑四月確定，並於八十二年八月二十一日執行完畢，有被
    告刑事前科資料表在卷可憑，其於五年以內再犯本件有期徒刑以上之罪，為累犯
    ，應依刑法第四十七條規定加重其刑。(三)原審據而援用刑法第第三百四十九條第
    二項、四十七條，罰金罰鍰提高標準條例第一條前段之規定，並審酌被告之素行
    、犯罪之動機、目的、手段、所生危害及犯罪後之態度等一切情狀，量處有期徒
    刑六月，其認事用法均無不合，量刑亦甚允當，被告上訴意旨猶執陳前詞而否認
    犯罪，為無理由，應予駁回。
四、據上論斷，應依刑事訴訟法第三百六十八條，判決如主文。
本案經檢察官甲○○到庭執行職務。
中      華      民      國    八十九    年      十一    月      一      日
                                  台灣高等法院台中分院刑事第八庭
                            審判長法  官  羅  得  村
                                              法  官  古  金  男
                                              法  官  林  輝  煌
右正本證明與原本無異。
不得上訴。
                                              書記官  劉  恒  宏
中      華      民      國    八十九    年      十一    月      二      日
附錄：
刑法第三百四十九條
  收受贓物者，處三年以下有期徒、拘役或五百元以下罰金。
  搬運、寄藏、故買贓物或為牙保者，處五年以下有期徒刑、拘役或科或併科一千元
  以下罰金。
  因贓物變得之財物，以贓物論。                                          Ｃ


司法院資訊處製作；財團法人民間司法改革基金會備份。
